臺灣高雄地方法院民事判決
111年度勞簡字第16號
原      告  馬宗安  
被      告  樂屋不動產經紀有限公司

法定代理人  趙堂凱  
上列當事人間給付獎金事件，本院於民國111年5月12日言詞辯論
終結，判決如下：
  主  文
原告之訴及假執行之聲請均駁回。
訴訟費用由原告負擔。
  事實及理由
一、原告主張：原告於民國105年11月1日至109年12月30日任職
    於被告公司，擔任店長一職。原告於107年6月1日協助被告
    公司與訴外人林博堂、林榮敏、林業軒、林咏吟(均委託授
    權訴外人林博正辦理出售事宜）簽訂土地專任委託銷售契約
    書，將其等所有之台中市○○區○○段00000○000地號土地（下
    稱系爭976-4、977土地）專任委託被告公司銷售（下稱系爭
    銷售），嗣訴外人林永欽於108年8月28日以總價8,718萬元
    ，向林博堂、林榮敏、林業軒、林咏吟等人購買系爭976-4
    、977土地，惟買賣雙方特別約定，需買方有購買到台中市○
    ○區○○段00000地號土地（下稱系爭975-1土地），買賣契約
    始生效力，就系爭銷售被告收取服務費共計261萬5400元，
    經業績分配後，原告應分配23萬5386元及店長獎金13萬770
    元，共計36萬6,156元。惟被告竟苛扣拒不發給獎金36萬6,1
    56元，爰依民法第490條第1項規定提起本訴，並聲明㈠被告
    應給付原告36萬6,156元。㈡請准宣告假執行（本院卷第269
    頁）。
二、被告則以：原告並未完成系爭976-4、977土地銷售開發工作
    ，系爭976-4、977土地買賣契約係於110年10月18日完成簽
    訂，原告於109年12月31日離職，離職後即未參與系爭976-4
    、977土地買賣事宜，系爭銷售因賣方共有人林榮敏死亡，
    銷售過程複雜，另於110年8月申請土地鑑界，發現有5.16坪
    在建築線外，故買方不願簽約，經協調後賣方同意減少該5.
    16坪價金才取得共識，系爭976-4、977土地成交價金由原來
    的8,718萬元扣除141萬9,000元，金額為8,576萬1,000元，
    並非原告所列舉的成交金額，且買賣雙方服務費都有減損，
    最後賣方將地上物清除完畢，雙方才於110年10月18日完成
    簽約，原告未完成承攬之工作，自無報酬請求權。如認原告
    有請求權，被告主張對原告有26萬8,580元債權，行使抵銷
    等語，資為抗辯。並聲明：原告之訴及假執行之聲請均駁回
    。
三、兩造不爭執事項：
  ㈠原告於105年8月1日至109年12月31日任職被告公司。
  ㈡訴外人林永欽於108 年8 月28日以總價8,718萬元，向林博堂
    、林榮敏、林業軒、林咏吟等人購買系爭976-4 、977 土地
    ，惟買賣雙方特別約定，需買方有購買到系爭975-1 地號土
    地，買賣契約始生效力。
  ㈢系爭976-4 、977 土地移轉登記日期110 年10月7 日，系爭9
    75-1 土地移轉登記日期110 年10月1 日。
  ㈣系爭977 、975-1 土地繼承登記及共有物處分分割案件，係
    由大陸地區白秋英授權委託趙堂凱處理，趙堂凱並於110 年
    1 月14日前往台中地方法院開庭。
  ㈤系爭976-4 、977 土地被告收取服務費為250萬7,220 元；系
    爭975-1 土地被告並未收到服務費。
四、本件爭點：
    原告請求系爭976-4、977土地業績及店長獎金36萬6,156元
    ，有無理由？
五、本院之判斷：
　㈠按民法第490條第1項規定，承攬契約之承攬人，倘未完成承
    攬之工作，即無報酬請求權。此與委任契約之受任人，於受
    委託事務處理完畢，不論有無結果，均得請求報酬之情形不
    同。正因承攬重視一定工作之完成，而委任僅以事務之處理
    為必要，故於報酬之給付亦有所不同。亦即委任著重服勞務
    ，其標的在乎勞務之本身，而承攬則在乎一定工作之完成，
    其標的在乎服勞務之結果，而非勞務之本身，勞務僅為達到
    工作完成目的之手段而已。因此，委任僅須有服勞務之事實
    ，無論有無結果，均能獲得報酬；而承攬若無結果時，則不
    得請求報酬。
  ㈡原告主張系爭976-4、977 土地已成交，且買賣雙方已給付服
    務費，請求被告給付業績及店長獎金36萬6,156元，被告以
    前詞置辯，本件爭點為原告就系爭銷售開發工作是否完成，
    經查：
　⒈依原告所提出其參與簽訂之土地專任委託銷售契約書第5條第
    3項約定：甲方（即賣方）承諾應於契約成立時給付約定之
    服務報酬，若簽立書面買賣契約時，則簽約同時支付70%，
    甲方收到尾款同時支付30%等語（本院卷第23頁）。依上開
    約定，賣方服務報酬既於契約成立時才有給付義務，原告銷
    售開發工作內容自應包括完成系爭976-4、977 土地買賣契
    約簽訂甚明。
　⒉原告於109年12月31日離職，有離職申請書、離職證明及切結
    書付卷可稽（本院卷第117至121頁），且為兩造所不爭執（
    本院卷第269頁背面），堪認屬實。原系爭977地號土地共有
    人林榮敏死亡後，繼承人林業軒、林郁君、林詩語於110年1
    月22日方辦妥繼承登記，系爭976-4、977土地移轉登記日期
    110年10月7日，有台中市地籍異動索引可參（本院卷第167
    、179、181頁），賣方共有人林榮敏之繼承人既於原告離職
    後才辦妥系爭977地號土地繼承登記，足見系爭976-4、977
    土地買賣契約簽訂日期當在110年1月22日之後，佐以原告於
    本院陳稱：（本院卷第135頁記載109年8月4日甲乙雙方同意
    本合約延長一年至110年8月27日屆期，此為何意？）我沒有
    經辦，陳雪紅是行銷，有一個人臨時過世，才延辦很久，買
    賣雙方都有同意讓代書繼續辦理過戶事宜等語（本院卷第27
    1頁）；再參以卷附110年5月31日、110年10月18日補充合約
    （本院卷第99頁），簽訂日期均在109年12月31日之後，堪
    認系爭976-4、977土地買賣契約完成簽訂日期係於原告109
    年12月31日離職後，原告既未完成系爭銷售開發承攬工作，
    其請求被告給付承攬報酬，自屬無據。至被告抵銷之抗辯，
    因原告本件請求無理由，本院無庸予以審酌，併此敘明。
六、綜上所述，原告並未完成系爭銷售開發之承攬業務，其依第
    490條第1項規定，請求被告給付業績及店長獎金36萬6,156
    元，為無理由，應予駁回。又原告之請求既屬無據，其假執
    行之聲請亦失所附麗，應併予駁回。
七、本件事實已臻明確，兩造其餘之攻擊或防禦方法，經本院斟
    酌後，認為與判決基礎之事實並無影響，均不足以影響本裁
    判之結果，自無庸一一詳予論駁之必要，併此敘明。
八、據上論結，本件原告之訴為無理由，依民事訴訟法第78條，
    判決如主文。
中　　華　　民　　國　　111 　年　　5 　　月　　26　　日
                  勞動法庭     法  官   吳芝瑛
以上正本係照原本作成。
如對本判決上訴，須於判決送達後20日內向本院提出上訴狀。如
委任律師提起上訴者，應一併繳納上訴審裁判費。
中　　華　　民　　國　　111 　年　　5 　　月　　26　　日
                               書記官   劉玟君